臺灣臺中地方法院交通事件裁定　　　 100年度交聲字第2905號
移送機關即
原處分機關　交通部公路總局嘉義區監理所臺南監理站
異　議　人
即受處分人　余柏寬
上列異議人因違反道路交通管理處罰條例案件，對於交通部公路
總局嘉義區監理所臺南監理站民國一百年七月四日所為之裁決書
（嘉監南字第裁七四－ＺＨＰ○一五六六七號），聲明異議，案
經臺灣臺南地方法院於一百年九月六日裁定移轉管轄予本院，本
院裁定如下：
    主  文
異議駁回。
    理  由
一、原處分意旨略以：異議人余柏寬駕駛車牌號碼八一九一－Ｃ
    三號自用一般小客車，於民國九十九年十二月十日晚上十一
    時五十二分許，通過古坑收費站北上車道，因汽車行駛於應
    繳費之公路不依規定繳費之違規行為，爰依道路交通管理處
    罰條例第二十七條第一項規定，裁處異議人罰鍰新臺幣（下
    同）四千五百元等語。
二、異議意旨略以：前車號四六三○－ＵＡ號已有申裝ＥＴＣ，
    於九十九年十月二十二日註銷重領新牌號八一九一－Ｃ三號
    ，不知ＥＴＣ需要去辦理車號異動，所以沒有去辦車號異動
    而繼續使用，查詢後才知有那麼多件違規，從未收到任何違
    規通知單及簡訊通知，車上申裝ＥＴＣ也都有扣款成功，爰
    聲明異議，請求撤銷原處分等語。
三、按汽車行駛於應繳費之公路、橋樑、隧道或輪渡，不依規定
    繳費者，處汽車所有人或駕駛人三千元以上六千元以下罰鍰
    ，並追繳欠費，道路交通管理處罰條例第二十七條第一項定
    有明文。次按交通部臺灣區○道○○○路局為辦理電子收費
    申裝及欠費追繳作業，依據公路通行費徵收管理辦法相關規
    定訂定交通部臺灣區○道○○○路局電子收費申裝及欠費追
    繳作業注意事項。車輛不依規定繳納通行費，營運單位之自
    動收費系統應將該用路人車輛之車種、牌照號碼、通行時間
    、地點、行駛方向等予以記錄並照相或錄影存記。營運單位
    應依本局查明之車籍資料，製發「補繳通行費及作業處理費
    通知單」，追繳通行費並加收作業處理費用。但因系統因素
    致無法完成扣款交易者，不另收作業處理費。用路人應依「
    補繳通行費及作業處理費通知單」所列金額及繳費期限完成
    補繳，逾補繳期限截止日未繳納者，依法舉發。交通部臺灣
    區○道○○○路局電子收費申裝及欠費追繳作業注意事項第
    一條、第十三條第一項、第二項、第十七條分別定有明文。
四、又按處理違反道路交通管理事件，有關文書送達之程序，依
    行政程序法之規定。送達，於應受送達人之住居所、事務所
    或營業所為之。於應送達處所不獲會晤應受送達人時，得將
    文書付與有辨別事理能力之同居人、受僱人或應送達處所之
    接收郵件人員。送達，不能依前二條規定為之者，得將文書
    寄存送達地之地方自治或警察機關，並作送達通知書兩份，
    一份黏貼於應受送達人住居所、事務所、營業所或其就業處
    所門首，另一份交由鄰居轉交或置於該送達處所信箱或其他
    適當位置，以為送達。前項情形，由郵政機關為送達者，得
    將文書寄存於送達地之郵政機關。寄存機關自收受寄存文書
    之日起，應保存三個月。違反道路交通管理事件統一裁罰基
    準及處理細則第五條、行政程序法第七十二條第一項前段、
    第七十三條第一項、第七十四條分別定有明文。再受公寓大
    廈管理委員會僱用之管理員，其所服勞務包括為公寓大廈住
    戶接收文件，性質上應屬全體住戶之受雇人。郵政機關之郵
    務士送達文書於住所、居所、事務所或營業所，不獲會晤應
    受送達人，而將文書付與公寓大廈管理員者，為合法送達，
    至該管理員何時將文書轉交應受送達人，對已生之送達效力
    不受影響（最高法院九十七年度臺抗字第六二四號裁定意旨
    參照）。
五、經查：
  (一)異議人駕駛車牌號碼八一九一－Ｃ三號自用一般小客車，於
    九十九年十二月十日晚上十一時五十二分許，通過古坑收費
    站北上車道，因汽車行駛於應繳費之公路不依規定繳費之違
    規行為，經國道公路警察局第八警察隊古坑分隊員警逕行舉
    發，並移送原處分機關裁決之事實，此有內政部警政署國道
    公路警察局公警局交字第ＺＨＰ○一五六六七號舉發違反道
    路交通管理事件通知單、交通部公路總局嘉義區監理所臺南
    監理站嘉監南字第裁七四－ＺＨＰ○一五六六七號違反道路
    交通管理事件裁決書各一份在卷可稽。
  (二)異議人雖辯稱：其所有上開車輛使用ＥＴＣ設備通過高速公
    路時，均有扣款成功等語云云。然異議人所有上開自用小客
    車上裝設之ＥＴＣ設備於九十九年十二月十日晚上十一時二
    十九分十四秒通過白河收費站北上車道時，原卡片餘額係六
    十六元，經扣款三十八元後，餘額僅剩二十八元，嗣於同日
    晚上十一時五十二分二十五秒行經古坑收費站北上車道即因
    卡片餘額不足而未扣款成功，此有遠通電收股份有限公司一
    百年八月九日總發字第一○○○○八二七號函檢送車號四六
    三○－ＵＡ號自用一般小客車儲值卡扣款明細表一份附卷可
    參。異議人上開抗辯，顯與事實不符。
  (三)異議人另辯稱：未收到違規通知單及簡訊通知云云。惟異議
    人自九十二年五月十三日至一百年二月二十二日均設籍在臺
    南市○○區○○街一二八號，嗣於一百年二月二十二日始遷
    移至臺中市北屯區○○○路○段二十號四樓，此有異議人個
    人戶籍資料（完整姓名）查詢結果、遷徙紀錄資料查詢結果
    各一紙在卷可查。本件遠通電收股份有限公司（下稱遠通電
    收公司）以高速公路通行費催繳通知單通知異議人於一百年
    一月二十五日前補繳，該補繳通知單經遠通電收公司委由郵
    務機關以掛號送達，按送達時異議人之戶籍地址「臺南縣關
    廟鄉（現改制為臺南市關廟區○○○街一二八號」，因未會
    晤異議人本人，亦無受領文書之同居人或受僱人，乃依規定
    於一百年一月七日將該件文書寄存於「關廟郵局」招領，在
    寄存之前，投遞人員並已依規定製作送達通知書二份，一份
    黏貼於應受送達人住所門首，一份置於受送達處所信箱或適
    當位置，已依法完成寄存，惟異議人並未依期限於一百年一
    月二十五日以前補繳完畢一節，有交通部臺灣區○道○○○
    路局古坑收費站一百年四月六日高古稽字第一○○○○○○
    四三三號函、高速公路局委託遠通電收公司辦理電子收費業
    務送達證書各一份在卷可稽。揆諸上開說明，本案於補繳期
    限終止日之次日即一百年一月二十六日已成立道路交通管理
    處罰條例第二十七條第一項之違規，堪以認定。再者，本件
    違規行為之舉發通知單，經原舉發機關委由郵務機關於一百
    年三月一日送達異議人之戶籍地即臺中市北屯區○○○路○
    段二十號四樓，因未會獲晤異議人本人，而由異議人之受雇
    人即東京都社區管理委員會人員收受等情，此有內政部警政
    署國道公路警察局送達證書一紙在卷可佐，揆諸前揭說明，
    上開舉發通知單既已依行政程序法之上開規定為送達，自應
    於一百年三月一日發生合法送達之效力，且係於舉發通知單
    所載應到案日期一百年三月二十五日前，即已合法送達。異
    議人辯稱：未曾收受違規通知單云云，亦無可採。
  (四)綜上所述，異議人確有汽車行駛於應繳費之公路不依規定繳
    費，經通知限期補繳，仍未繳納之違規行為，應堪認定。從
    而，原處分機關依道路交通管理處罰條例第二十七條第一項
    及違反道路交通管理事件統一裁罰基準表規定，裁處罰鍰四
    千五百元，自無違法、不當，異議人之聲明異議，即無理由
    ，應予駁回。
據上論斷，應依道路交通管理處罰條例第八十七條第二項，道路
交通事件處理辦法第十八條，裁定如主文。
中    華    民    國   100    年    11    月    3     日
                  刑事第十六庭  法  官  鄭舜元
以上正本證明與原本無異。
如不服本裁定，應於送達後五日內，向本院提出抗告狀。
                                書記官  黃聖心
中    華    民    國   100    年    11    月    3     日